# 期货保证金是否计提坏账

提问人：孙sunli123 时间：2022-12-02 16:58:04
老师，某公司进行商品期货交易，计入其他应收款的期货保证金是否可以不计提坏账，为什么？
我得判断：根据《中华人民共和国期货交易管理条例》的规定，期货交易严格执行保证金制度。期货公司向客户收取的保证金，应当与自有资金分开，专户存放。期货公司向客户收取的保证金，属于客户所有，除依据客户的要求支付可用资金、为客户交存保证金，支付手续费、税款等情形外，严禁挪作他用。期货公司应当为每一个客户单独开立专门账户、设置交易编码，不得混码交易。
再结合预期信用风险原理，冻结的期货保证金期货公司无权私自使用，因此没有预期损失风险，可以不计提坏账准备。

回答人：chenyiwei
一般可以这样理解。期货保证金因相关方面信用风险而无法收回的可能性很低，通常可以接受不计提准备的做法。